【裁判字號】    95,竹簡,901
【裁判日期】    951027
【裁判案由】    返還消費借貸款
【裁判全文】
臺灣新竹地方法院民事簡易判決         95年度竹簡字第901號
原      告  中華商業銀行股份有限公司
法定代理人  乙○○
訴訟代理人  丙○○
被      告  甲○○
            丁○○
上列當事人間，請求返還消費借貸款事件，本院於民國95年10月
19日言詞辯論終結，判決如下：
    主      文
被告應連帶給付原告新臺幣壹拾陸萬壹仟柒佰陸拾玖元，及自民
國九十五年二月十八日起至清償日止，按年息百分之七點七九六
計算之利息，暨自民國九十五年三月十九日起至清償日止，逾期
六個月以內者，按上開利率百分之十，超過六個月者，按上開利
率百分之二十計算之違約金。
訴訟費用由被告連帶負擔。
本判決得假執行。
    事實及理由
一、事實摘要：
(一)、原告主張：被告甲○○邀同被告丁○○為連帶保證人，於民
    國92年3月14日與原告簽立放款借據，向原告借款新臺幣（
    下同）350,000元，借款期間自92年3月18日起至97年3月18
    日止，約定以1個月為1期，共分60期，按期於每月18日平均
    攤還本息，利息則按原告基本放款利率加碼機動計算，如有
    一期未依約支付本息，視為全部到期，並自逾期之日起，逾
    期6個月以內者，按上開利率百分之10，超過6個月者，按上
    開利率百分之20計算違約金，被告丁○○既為連帶保證人，
    亦應負連帶清償責任。詎被告甲○○自95年2月18日起，即
    未依約繳納本息，依約定條款之規定，即喪失期限利益，應
    將所欠借款全數一次清償，被告甲○○為上開借款之債務人
    ，而被告丁○○則為上開借款之連帶保證人，自應就上開借
    款債務負連帶清償之責任，惟屢經催討仍置之不理，爰依消
    費借貸及連帶保證之法律關係提起本訴訟，請求被告連帶給
    付如主文第1項所示之金額、利息及違約金等語。
(二)、被告方面：
１、被告甲○○則以：伊有申請債務協商，然每月分攤金額過高
    ，伊無法接受，但同意原告之請求。
２、被告丁○○則以：同意原告之上開請求。
二、程序部分：
(一)、本件原告原係向本院聲請核發支付命令，惟被告均業於法定
    期間內提出異議，依據民事訴訟法第521條第2項規定，即應
    以原支付命令之聲請視為起訴。
(二)、次按訴狀送達後，原告固不得將原訴變更或追加他訴，但擴
    張或減縮應受判決事項之聲明者，不在此限，民事訴訟法第
    255條第1項第3款定有明文；查本件原告訴之聲明原為「被
    告應給付連帶原告161,769元，及自95年2月18日起至清償日
    止，按年息百分之20計算之利息，暨自95年3月19日起至清
    償日止，逾期6個月以內者，按上開利率百分之10，超過6個
    月者，按上開利率百分之20計算之違約金。」，嗣於言詞辯
    論終結前更改訴之聲明為如主文第1項所示，核屬減縮訴之
    聲明，參諸前揭規定，應予准許。
三、實體部分：
(一)、原告主張前揭之事實，業據其提出與其所述相符之放款借據
    及放款客戶還款繳息查詢單各1份為證，且為被告二人所不
    爭執，自堪信原告之主張為真實。
(二)、按消費借貸者，謂當事人一方移轉金錢或其他代替物之所有
    權於他方，而約定他方以種類、品質、數量相同之物返還之
    契約，民法第474條第1項定有明文；又按保證債務之所謂連
    帶，係指保證人與主債務人負同一債務，對於債權人各負全
    部給付之責任者而言，此就民法第272條第1項規定連帶債務
    之文義參照觀之甚明，最高法院45年臺上字第1426號著有判
    例可資參照。本件被告甲○○既為系爭債務之債務人，被告
    丁○○為其連帶保證人，自應就其保證債務負全部給付之責
    。
(三)、從而，原告依消費借貸及連帶保證之法律關係，訴請被告連
    帶給付如主文第1項所示之金額、利息及違約金，即無不合
    ，應予准許。
四、本件係依民事訴訟法第427條第1項適用簡易訴訟程序所為被
    告敗訴之判決，應依職權宣告假執行。
五、據上論結，本件原告之訴為有理由，依民事訴訟法第436條
    第2項、第85條第2項、第389條第1項第3款，判決如主文。
中    華    民    國    95    年    10    月    27    日
                  新竹簡易庭    法  官   蔡欣怡
以上正本係照原本做成。
如對本判決上訴，須於判決送達後20日內向本院提出上訴狀。
                                書記官   王恬如
中    華    民    國    95    年    10    月    27    日


司法院資訊處製作；財團法人民間司法改革基金會備份。
